

YAMIR ISMAEL BURGOS

E-Mail: yamirburgos1999@gmail.com

Dirección: Federico Lacroze 2979, Trujui (Moreno)

Teléfono particular: (011)1563534016 Fecha de nacimiento: 11/01/1999

Cuil: 20-41953105-8

OBJETIVOS

Desempeñarme de manera eficiente en cualquier ámbito de trabajo, rol o puesto. Progresar en la empresa adquiriendo experiencia y herramientas para lograr un rendimiento excepcional. Quiero aportar mis ideas o puntos de vista para conseguir que la empresa crezca y alcance un puesto mejor en relación con la competencia.

EDUCACIÓN

Estudios Secundarios

• Colegio Nido de Águilas

Título: Bachiller, Modalidad economía y gestión de las organizaciones.

Egreso: Diciembre 2016

Estudios Universitarios

- Universidad Nacional de Lujan: (2017-2021) Contador público. Incompleto
- Universidad del Oeste: (2021-) Licenciatura en Informática. En curso

Cursos y Capacitación

- Curso de Jornada de Liderazgo y Coaching de Equipos (Capacitarte UBA 2019)
- Programa de formación comercial y ventas profesionales (UNLU 2019)
- Reparación de Pc
- Redes de Pc
- Argentina Programa: Primera etapa completada. (2022)
- Argentina Programa: Segunda etapa en curso. (2022)
- Curso "Java desde las bases con Apache NetBeans y Java 13" UDEMY (2022)
- Curso "De 0 a programador: Aprende Python desde 0" UDEMY (2022)
- Curso "Universidad HTML De cero a experto" -UDEMY (2022)
- Curso "Universidad CSS De cero a experto" -UDEMY (2022)

CONOCIMIENTOS

• Idiomas:

Inglés (intermedio)

• Edición de imágenes:

Photoshop (Intermedio).

• S.O. Redes:

MacOS (intermedio) – OS/400 (intermedio) – Linux (avanzado) –

Windows (avanzado)

• Base de Datos:

Access (intermedio)

• Redes/Telefonía:

WAP (avanzado) – Fibra Óptica (básico) – Cableado Estructurado (avanzado) - TCP/IP (intermedio) – Internet Information Server (básico) – Hubs/Switches (intermedio) – Firewalls/Proxies (intermedio)

• Otros:

Seguridad Informática (intermedio)

Reparación de Pc (avanzado)

Microsoft Office (avanzado)

Windows, Internet, E-mail (avanzado)

APTITUDES

- Responsabilidad.
- Trabajo en equipo.
- Optimismo.

- Emprendedor.
- Enfoque en el desarrollo de mis actividades.
- Liderazgo.
- Autodidacta.

EXPERIENCIA

• Atención al público y ventas (2017-2018)

Tierra Mística S.R.L.

• Administrativo comercial y de facturación (2018-2020)

Tierra Mística S.R.L.

Referencia: Nicolás Álvarez Rigueiro Tel: (011)15-5589-1319

- Trabajos particulares de reparación de pc.
- Trabajos particulares de asistencia y soporte técnico.
- Compra y venta en E-Commerce de forma autónoma.
- Trabajos FreeLancer para el área informática de organizaciones públicas.
- Proyectos de programación en Java.
- Asistencia en proyectos de programación en JavaScript.

DISPONIBILIDAD

- Full Time.
- Presencialidad/Home Office.